---
title: "短学期作业四"
author: "汪利军 3140105707"
date: "July 7, 2017"
fontsize: 12pt
output: 
  pdf_document:
    includes:
      in_header: ../header_zh.tex
    latex_engine: xelatex
    number_sections: yes
    toc: yes
---

# MB 3.4

## (a)

```{r}
# generate a random sample
y <- rnorm(100)
# calculate the mean
mean(y)
# calculate the standard deviation
sd(y)
```

## (b)

```{r}
av = numeric()
asd = numeric()
for (i in 1:25)
{
  y = rnorm(100)
  av = c(av, mean(y))
  asd = c(asd, sd(y))
}
av
asd
```

## (c)

```{r}
f <- function()
{
  av = numeric()
  asd = numeric()
  for (i in 1:25)
  {
    y = rnorm(100)
    av = c(av, mean(y))
    asd = c(asd, sd(y))
  } 
  res = list(av = av, asd = asd)
  return(res)
}
## 对每个均值重复nrep次
nrep = 100
data = sapply(1:nrep, function(x) f()$av)
df = data.frame(val = as.numeric(data), id = rep(1:25, nrep))
library(lattice)
## 在同一张图中作出密度图
densityplot(~val | id, data = df)
```


# MB 3.7

```{r}
x <- runif(10)
x
```

注意到Exercise 5并没有涉及plots，而Exercise 6有涉及plots，猜测应该是重复Exercise 6的操作。

```{r}
par(mfrow = c(3, 4))
tmp = sapply(1:4, function(x) plot(density(runif(10)), main = "size = 10"))
tmp = sapply(1:4, function(x) plot(density(runif(100)), main = "size = 100"))
tmp = sapply(1:4, function(x) plot(density(runif(1000)), main = "size = 1000"))
```

# MB 3.9

```{r}
data = rexp(100, 0.2)
plot(density(data))
```

```{r}
## 样本均值
mean(data)
## 总体均值为
1/0.2
## 相差
mean(data) - 1/0.2
```

# MB 3.11

```{r}
data <- c(87, 53, 72, 90, 78, 85, 83)
## 样本均值
mean(data)
## 样本方差
var(data)
```

对于poisson分布
```{r}
x <- rpois(7, 78.3)
mean(x)
var(x)
```
比较均值和方差可以看出，两者非常接近，所以采用$\lambda = 78.3$的poisson分布能够很好地模拟这些样本数据。

# MB 3.13

```{r}
Pb = matrix(c(0.6, 0.2, 0.2, 
              0.2, 0.4, 0.4,
              0.4, 0.3, 0.3), 3, 3, byrow = TRUE)
```

题中给出的平稳分布不满足$\pi P = \pi$，而且矩阵Pb不可逆，则其给出的理论平稳分布并不对。

## (a)

编写Markov(n, start, transition) 函数，其中n是生成的Markov链的长度，start是初始状态，transition为转移矩阵，返回值是每次访问的状态，由此可以统计每个状态访问的次数。

```{r}
Markov <- function(n, start = 0, transition)
{
  ## states: 0 1 2 ... size-1
  size = dim(transition)[1]
  p0 = numeric(size)
  p0[start + 1] = 1
  p = t(p0)
  res = c(n)
  for (i in 1:n)
  {
    p = p %*% Pb
    # 产生[0,1]随机数
    r = runif(1, 0, sum(p))
    pp = cumsum(p)
    res[i] = which(r < pp)[1] - 1
  }
  return(res)
}
```

```{r}
xx = Markov(1000, 0, Pb)
freq.tab = table(xx)
dimnames(freq.tab) = list(xx = c("sun", "cloud", "rain"))
prop.table(freq.tab)
```

## (b)

```{r}
library(zoo)
plotmarkov <-
  function(n=10000, start=0, window=100, transition=Pb, npanels=5){
    xc2 <- Markov(n, start, transition)
    mav0 <- rollmean(as.integer(xc2==0), window)
    mav1 <- rollmean(as.integer(xc2==0), window)
    npanel <- cut(1:length(mav0), breaks=seq(from=1, to=length(mav0),
                                             length=npanels+1),
                  include.lowest=TRUE)
    df <- data.frame(av0=mav0, av1=mav1, x=1:length(mav0),
                     gp=npanel)
    print(xyplot(av0+av1  ~ x | gp, data=df, layout=c(1,npanels),
                 type="l", par.strip.text=list(cex=0.65),
                 scales=list(x=list(relation="free"))))
}
```

```{r}
plotmarkov(n = 100000, start = 0, window = 100, transition = Pb, npanels = 5)
```

因给出的转移矩阵不可逆，该问题的平稳性问题无法回答，但是可以看出通过改变window的大小对图像会有一些影响。

# MDL Chapter 10 Worksheet A

```{r}
A = matrix(c(2, 5,
             3, 4), 2, 2, byrow = T)
I = matrix(c(1, 0,
             0, 1), 2, 2)
```

## Problem 10.1

```{r}
myf <- function(x)
{
  return(det(A-x*I))
}
```

## Pronlem 10.2

```{r}
myf <- function(x)
{
  res = sapply(x, function(xx) det(A-xx*I))
  return(res)
}
```

## Problem 10.3

```{r}
xrange = pretty(c(-10, 10), 200)
Px = myf(xrange)
plot(xrange, Px, xlab = "x", ylab = "P(x)")
abline(h = 0)
```

## Problem 10.4

由上图可以看出两个根位于$[-5,0]$和$[5, 10]$中

```{r}
root1 = uniroot(myf, interval = c(-5, 0))$root
root2 = uniroot(myf, interval = c(5, 10))$root
c(root1, root2)
```
则两个根为-1.0和7.0

## Problem 10.5

$$
P(x) = x^2-6x-7
$$

```{r}
polyroot(c(-7, -6, 1))
```

计算得到根为-1和7.

## Problem 10.6

```{r}
eigen(A)
```
特征值为7和-1， 与前面两问的结果都一致。

# MDL Chapter 12 Worksheet B 

## Problem 12.1

```{r}
rgp <- function(n, mu, sigma, xi)
{
   U = runif(n, 0, 1)
   X = mu + sigma*(U^{-xi}-1)/xi
   return(X)
}
```

## Problem 12.2

```{r}
data = rgp(1000, 0, 1, 1/4)
head(data)
```

## Problem 12.3

```{r}
## empirical mean and variance
empirical.mean = mean(data)
empirical.var = var(data)
c(empirical.mean, empirical.var)
```

## Problem 12.4

```{r}
## theoretical values
theoretical.mean = 0 + 1/(1-1/4)
theoretical.var = 1^2/((1-1/4)^2*(1-2*1/4))
c(theoretical.mean, theoretical.var)
```

## Problem 12.5

```{r}
data = rgp(10000, 0, 1, 1/4)
## empirical mean and variance
empirical.mean = mean(data)
empirical.var = var(data)
c(empirical.mean, empirical.var)
```

## Problem 12.6

采用上一问中$n=10000$的样本

```{r}
hist(data, freq = F, col = "red", xlim = c(0, 10), nclass = 500)
```

## Problem 12.7

```{r}
hist(data, freq = F, col = "red", xlim = c(0, 10), nclass = 500)
lines(density(data), col = "blue")
```