---
title: "短学期上机考试"
author: "汪利军 3140105707"
date: "July 11, 2017"
fontsize: 12pt
output: 
  pdf_document:
    includes:
      in_header: ../header_zh.tex
    latex_engine: xelatex
    number_sections: yes
    toc: yes
---

\clearpage

# 六

```{r}
before = c(57, 54, 62, 64, 71, 65, 70, 75, 68, 70, 77, 74, 80, 83)
after = c(55, 60, 68, 69, 70, 73, 74, 74, 75, 76, 76, 78, 81, 90)
t.test(before, after, paired = TRUE)
```

由上述t检验结果可以看出，p值为0.002707<0.05，也就是拒绝原假设，故alcohol对reflexes有效果。

# 七

首先构造数据如下所示

```{r}
A25.34 <- c(22, 9, 22, 29, 16, 28, 48, 7, 8, 26, 4, 28, 22, 10, 20)
A35.44 <- c(27, 19, 19, 40, 25, 35, 65, 8, 11, 29, 7, 41, 34, 13, 22)
A45.54 <- c(31, 10, 21, 52, 36, 41, 84, 11, 18, 36, 10, 46, 41, 15, 28)
A55.64 <- c(34, 14, 31, 53, 47, 49, 81, 18, 20, 32, 16, 51, 50, 17, 33)
A65.74 <- c(24, 27, 49, 69, 56, 52, 107, 27, 28, 28, 22, 35, 51, 22, 37)
df <- data.frame(A25.34, A35.44, A45.54, A55.64, A65.74)
rownames(df) <- c("Canada", "Israel", "Japan", "Austria", "France", 
                  "Germany", "Hungary", "Italy", "Netherlands", "Poland",
                  "Spain", "Sweden", "Switzerland", "UK", "USA")
```

首先对数据框进行转换，然后进一步绘出箱线图

```{r}
df.stack = stack(df)
boxplot(values~ind, data = df.stack, main = "Boxplot of Mortality Rates", 
        xlab = "Age Groups", ylab = "Mortality Rates")
```

从箱线图可以看出，不同年龄群的Mortality Rates有差异，其均值随着年龄的增长而增大。

# 八

## (a)

重复$n$次实验，点$(x_1,x_2)$到最近边的距离小于0.25的个数为$m_1$，则估计的概率为
$$
p(\text{the distance between }(x_1, x_2) \text{ and the nearest edge}) = \frac{m_1}{n}
$$

编写simPoints(n)函数返回生成的n个随机点。
```{r}
simPoints <- function(n)
{
  x1 = runif(n)
  x2 = runif(n)  
  return(data.frame(x1, x2))
}
```

编写isNeareastPointToEdge(x)函数来判断输入的x点是否离最近边的距离小于0.25，若是，则返回TRUE，否则返回FALSE。
```{r}
isNeareastPointToEdge <- function(x)
{
  # 点x到四条边的距离
  dist = sapply(x, function(y) c(y, 1-y))
  # 点x到四条边最近的距离
  dist.min = min(dist)
  # 若小于0.25，返回TRUE
  if (dist.min < 0.25)
    return(TRUE)
  else
    return(FALSE)
}
```

统计满足条件的点的个数


```{r}
n = 1000
x <- simPoints(n)
x.near.edge <- apply(x, 1, function(y) isNeareastPointToEdge(y))
m1 = sum(x.near.edge)
```

则概率为
```{r}
m1/n
```

## (b)

重复$n$次实验，点$(x_1,x_2)$到最近点的距离小于0.25的个数为$m_2$，则估计的概率为
$$
p(\text{the distance between }(x_1, x_2) \text{ and the nearest vertex}) = \frac{m_2}{n}
$$

编写函数isNeareastPointToVertex(x)，判断该点是否离最近顶点的距离小于0.25，若是，则返回TRUE，否则返回FALSE。

```{r}
isNeareastPointToVertex <- function(x)
{
  # 点x到四个顶点的距离
  dist = c(sqrt(x[1]^2+x[2]^2),
           sqrt((x[1]-1)^2+x[2]^2),
           sqrt(x[1]^2+(x[2]-1)^2),
           sqrt((x[1]-1)^2+(x[2]-1)^2))
  # 点x到四个顶点最近的距离
  dist.min = min(dist)
  # 若小于0.25，返回TRUE
  if (dist.min < 0.25)
    return(TRUE)
  else
    return(FALSE)
}
```

统计满足条件的点的个数

```{r}
x.near.vertex <- apply(x, 1, function(y) isNeareastPointToVertex(y))
m2 = sum(x.near.vertex)
```

则概率为
```{r}
m2/n
```

# 九

## (a)

```{r}
ChickWeight.split = with(ChickWeight, split(ChickWeight, Chick))
```

提取出Chick为34的数据
```{r}
ChickWeight.chick34 <- ChickWeight.split$`34`
ChickWeight.chick34
```

然后作图
```{r}
plot(weight ~ Time, data = ChickWeight.chick34, type = "o")
```

## (b)

首先提取出diet group 为4的数据
```{r}
ChickWeight.split.diet = with(ChickWeight, split(ChickWeight, Diet))
ChickWeight.diet4 <- ChickWeight.split.diet$`4`
head(ChickWeight.diet4)
```

```{r}
boxplot(weight ~ Time, data = ChickWeight.diet4,
        xlab = "Time", ylab = "weight", main = "Boxplot for Diet Group 4")
```

## (c)

计算每个时间点weight的均值

```{r}
ChickWeight.diet4.mean <- with(ChickWeight.diet4, 
                               aggregate(weight, by = list(Time), mean))
colnames(ChickWeight.diet4.mean) <- c("Time", "weight")
ChickWeight.diet4.mean
```

作出weight的均值关于时间的图象
```{r}
plot(weight~Time, data = ChickWeight.diet4.mean, type = "o",
     main = "Mean Weight Against Time")
```

## (d)

首先提取group 2的数据
```{r}
ChickWeight.diet2 <- ChickWeight.split.diet$`2`
ChickWeight.diet2.mean <- with(ChickWeight.diet2, 
                               aggregate(weight, by = list(Time), mean))
colnames(ChickWeight.diet2.mean) <- c("Time", "weight")
```

再向图中添加group 2的图象
```{r}
plot(weight~Time, data = ChickWeight.diet4.mean, type = "o",
     main = "Mean Weight Against Time")
with(ChickWeight.diet2.mean, points(Time, weight, col = "red", type="o"))
```

## (e)

在左上角添加legend，效果如下所示
```{r}
plot(weight~Time, data = ChickWeight.diet4.mean, type = "o",
     main = "Mean Weight Against Time")
with(ChickWeight.diet2.mean, points(Time, weight, col = "red", type="o"))
legend("topleft", c("Group 2", "Group 4"), lty = c(1, 1), 
       pch = c(1, 1), col = c("red", "black"))
```

# 十

首先构造数据框
```{r}
time = c(2, 3, 6, 8, 9, 10, 11, 13, 14, 16, 21, 22, 24, 26, 27, 7,
         13, 15, 18, 23, 20, 24, 1, 5, 17, 18, 25, 18, 25, 4, 19)
tumorsize = c(rep("<=3cm", 22), rep(">3cm", 9))
number = c(rep(1, 15), rep(2, 5), 3, 4, rep(1, 5), 2, 2, 3, 4)
df = data.frame(time, tumorsize, number)
```

因tumorsize仅取两个值，则将其看成因子然后进行下面的下面的Poisson回归
```{r}
model <- glm(number ~ time + factor(tumorsize), data = df, family = "poisson")
```

结果为
```{r}
summary(model)
```

可以看出tumorsize的系数为0.20511，在泊松回归中,因变量以条件均值的对数形式$ln(\lambda)$来建模，则tumorsize变大，number的对数均值将增加0.20511，然而该系数的p值为0.503>0.05，不够显著。


如果不考虑时间，采用下面的Poisson回归，
```{r}
model2 <- glm(number ~ factor(tumorsize), data = df, family = "poisson")
```

结果为
```{r}
summary(model2)
```

可以看出tumorsize的系数为0.2007， 在泊松回归中,因变量以条件均值的对数形式$ln(\lambda)$来建模，则tumorsize变大，number的对数均值将增加0.2007，然而该系数的p值为0.512>0.05，表明该系数的估计不够显著。
