---
title: "短学期作业三"
author: "汪利军 3140105707"
date: "July 6, 2017"
fontsize: 12pt
output: 
  pdf_document:
    includes:
      in_header: ../header_zh.tex
    latex_engine: xelatex
    number_sections: yes
    toc: yes
---

# MB 2.1

```{r}
library(DAAG)
bwplot(age ~ site | sex, data = possum)
```

# MB 2.2

```{r}
with(possum, stem(totlngth[sex == 'f']))
```

从stem-and-leaf 图中可以观察得到，中位数为88，理由是根据茎叶图中右边的频数分布来寻找位于中间的值，通过简单计数发现中位数为88。下面通过median()函数来验证。
中位数为
```{r}
median(possum$totlngth)
```
与观察结果一致。

# MB 2.3

直方图如下
```{r}
with(possum, hist(earconch))
```

```{r}
boxplot(earconch ~ sex, data = possum)
```

从箱线图可以看出性别确实存在较大差异，雌性的earconch普遍要比雄性的高，也可以解释直方图中的bimodal (two peaks)现象。

# MB 2.5

```{r}
attach(cuckoohosts)
## 为区分两种类型的点，采用形状来区分，而非颜色
plot(c(clength, hlength), c(cbreadth, hbreadth), pch = rep(c(2,18), each = 12))
for(i in 1:12) lines(c(clength[i], hlength[i]), 
                     c(cbreadth[i], hbreadth[i]))
text(hlength, hbreadth, abbreviate(rownames(cuckoohosts),8))
detach(cuckoohosts)
```

线条的长短反映了差异程度，线条越长表示"c"与"h"的差异越大，越小则反映两者的差异越小。

# MB 2.9

假设六个类别的样本量为$n_i, i=1,\ldots,6$，对于length，假设有相同的方差不同的均值，自由度为$\sum n_i - 6$，则

$$
s_p = \sqrt{\frac{\sum\limits_{i=1}^{6}\sum\limits_{j=1}^{n_i}(x_{ij}-\bar x_i)^2}{\sum n_i-6}}
$$

```{r}
# 估计各类的均值
x.bar = with(cuckoos, aggregate(length, by = list(species), mean))
# 计算偏差平方和
var.sum = numeric(1)
tmp = with(cuckoos, 
           sapply(1:6, function(i) 
             var.sum <<- var.sum + 
               sum((length[species == x.bar[i, 1]] - x.bar[i, 2])^2)))
# 计算方差
sp = sqrt(var.sum/(nrow(cuckoos)-6))
sp
```


# MB 2.13

```{r}
library(MASS)
densityplot(galaxies)
```

从图中没有看出其左右不对称不是很明显，所以近似看成非偏态分布；从图中可以看出，有多个波峰，虽然密度差距较大，但是还是可以猜测存在类别，通过图中的数据点分布可以大致看出可以分成三类。


# MDL Chapter 7 Worksheet C

构造数据集
```{r}
Nr = 1:16
W1 = rep(1, 16)
W2 = W1; W2[13] = 2
W3 = W1
W4 = W1; W4[7] = 3
W5 = W1; W5[5] = 2; W5[7] = 4; W5[13:14] = 2
W6 = W1; W6[c(3, 7)] = 2; W6[c(4:5, 13)] = 3; W6[14] = 4
W7 = W1; W7[c(2, 7)] = 2; W7[c(3, 5)] = 3; W7[c(4, 10, 13:14)] = 4
```

## Problem 7.1

```{r}
# 编写计算f的函数
f <- function(W)
{
  f = tabulate(W)
  res = c()
  # 使用<<-实现全局变量的效果
  tmp = sapply(1:4, function(i) res <<- c(res, f[i], 1- f[i]))
  return(res)
}
f(W7)
```

## Problem 7.2

```{r}
df = data.frame(W1, W2, W3, W4, W5, W6, W7)
apply(df, 2, function(x) f(x))
```

## Problem 7.3

```{r}
boxplot(df, col = c("black","white"))
```

## Problem 7.4

```{r}
# 调整默认的margin，避免标题与xlab重叠
par(mar = c(5, 4, 7, 2) + 0.1) 
# 其中参数xaxt = "n" 去掉默认的xlab
boxplot(df, col = "red", xaxt = "n", yaxt = "n") 
# 指定xlab在上面，并设置颜色为蓝色
axis(3, at = 1:7, labels = paste0("W", 1:7), col.axis="blue") 
# 自定义ylab
axis(2, at = 1:4, col.axis = "blue")
# 添加标题
title("Custom Boxplot")
```