---
title: "短学期作业七"
author: "汪利军 3140105707"
date: "July 10, 2017"
fontsize: 12pt
output: 
  pdf_document:
    includes:
      in_header: ../header_zh.tex
    latex_engine: xelatex
    number_sections: yes
    toc: yes
---

\clearpage

# MB 6.1

```{r}
library(DAAG)
cities$have <- factor((cities$REGION == "ON") | 
                        (cities$REGION == "WEST"))
```

使用原始数据有

```{r}
plot(POP1996 ~ POP1992, data = cities,
     col = as.integer(cities$have))
```


使用对数变换后的数据有

```{r}
plot(log(POP1996) ~ log(POP1992), data = cities,
     col = as.integer(cities$have))
```

因为数据对数化后分布更加均匀，所以对数化后作图更好一点。

```{r}
cities.lm1 <- lm(POP1996~have+POP1992, data = cities)
cities.lm2 <- lm(log(POP1996)~have+log(POP1992), data = cities)
```

两个回归的诊断图象如下所示，

```{r}
par(mfrow=c(2,2))
plot(cities.lm1)
par(mfrow=c(2,2))
plot(cities.lm2)
```

比较这两个回归模型的诊断图可以看出，采用第二种模型会更好，首先，从残差图可以看出模型1的残差远远高于模型2，并且存在较多的异常值；另外，从QQ图可以看出模型1不满足残差正态性假设，与直线$y=x$偏差较大，而相比于模型1，模型2的QQ图基本上落在$y=x$直线上。基于这两点，可以认定模型2优于模型1。

# MB 6.2

散点图矩阵如下

```{r}
library(MASS)
pairs(cement)
```


从散点图矩阵中大致可以发现，y与x1，x2正相关，而与x3,x4负相关。

进行多元回归有
```{r}
summary(lm(y~x1+x2+x3+x4, data = cement))
```

从回归结果可以看出，虽然$R^2$较高，但是各个系数的显著性水平都不高。

进行$log(x/(100-x))$变换后
```{r}
cement2 = cement
cement2[1:4] <- sapply(1:4, function(x) log(x/(100-x)))
```

此时散点图矩阵为
```{r}
pairs(cement2)
```

进行多元回归我们有
```{r}
summary(lm(y~x1+x2+x3+x4, data = cement))
```

结合回归结果和散点图矩阵来看，不进行变换的效果更好一点。

为了进一步研究，我们还可以考虑交叉项的影响，在构造多元回归的时候加入交叉项，可能会是模型更加完善。

# MB 6.4

分别对男性女性的爬山时间进行回归分析，得到如下结果
```{r}
lm.male = lm(time~dist+climb, data = hills2000)
lm.female = lm(timef~dist+climb, data = hills2000)
summary(lm.male)
summary(lm.female)
```

从回归结果中的$R^2$看，两个回归模型的拟合结果均较好。



# MB 6.6

## (a)

```{r}
nihills.lm <- lm(time ~ dist + climb, data = nihills)
nihills2.lm <- lm(time ~ dist + climb + dist:climb, data = nihills)
anova(nihills.lm, nihills2.lm)
```

## (b)
由F检验的结果只，模型2显著，于是选择模型2。诊断图象如下
```{r}
plot(nihills2.lm)
```
从残差杠杆图可以看出Seven Sevens为异常点，因为其cook距离大于1。

删掉该点
```{r}
nihills2 <- nihills[-which(rownames(nihills)=="Seven Sevens"),]
```

重新拟合模型

```{r}
nihills.lm.rm <- lm(time ~ dist + climb, data = nihills2)
nihills2.lm.rm <- lm(time ~ dist + climb + dist:climb, data = nihills2)
anova(nihills.lm.rm, nihills2.lm.rm)
```

由anova分析结果，此时p值不显著，也就是交叉项不显著，因此此时应该采用模型1，得到下面的诊断图：

```{r}
plot(nihills.lm.rm)
```

其中从残差杠杆图可以看出有一个点的Cook距离位于0.5和1之间，虽然相对偏大，但在容许Cook距离小于1的情形下可以不看成异常点。

# MB 6.7

```{r}
lm.litters <- lm(brainwt ~ bodywt + lsize, data = litters)
vif(lm.litters)
```
因bodywy和lsize的VIF都大于10， 则表明该模型有严重的多重共线性，于是需要进一步优化模型，如采用主成分回归。

# MB 6.8

## (a)

```{r}
lambda = seq(0,0.2,0.001)
ridge.litters <- lm.ridge(brainwt ~ bodywt + lsize, data = litters, lambda = lambda)
plot(lambda, ridge.litters$GCV)
```

取GCV最低时的$\lambda$作为岭回归模型

```{r}
lambda.min = lambda[which.min(ridge.litters$GCV)]
```

则此时岭回归模型为
```{r}
ridge.litters.min = lm.ridge(brainwt ~ bodywt + lsize, 
                             data = litters, lambda = lambda.min)
```

其变量系数为
```{r}
coef(ridge.litters.min)
```

而lm的变量系数为
```{r}
coef(lm.litters)
```

可见，bodywt的系数相差不大，但是lsize的系数岭回归更大。

## (b)

```{r}
## 岭回归估计
coef(ridge.litters.min) %*% c(1, 7, 10)
## 最小二乘回归估计
coef(lm.litters) %*% c(1, 7, 10)
```

编写下面的bootstrap.litter(B, seed)函数，通过产生B个bootstrap样本，对每个bootstrap样本估计mean brain weight并返回。
```{r}
bootstrap.litter <- function(B, seed)
{
  set.seed(seed)
  Bsample = sapply(1:B, function(x) sample(nrow(litters), replace = TRUE))
  lambda = seq(0,0.2,0.001)
  res = c()
  for (i in 1:B)
  {
    lm.litters <- lm(brainwt ~ bodywt + lsize, data = litters[Bsample[,i], ])
    ridge.litters.min = lm.ridge(brainwt ~ bodywt + lsize, 
                                 data = litters[Bsample[,i], ], lambda = lambda.min)
    lambda.min = lambda[which.min(ridge.litters$GCV)]
    ridge.litters.min = lm.ridge(brainwt ~ bodywt + lsize, 
                                 data = litters[Bsample[,i], ], lambda = lambda.min)
    res = rbind(res, c(coef(lm.litters) %*% c(1, 7, 10), 
                       coef(ridge.litters.min) %*% c(1, 7, 10)))
  }
  return(res)
}
```

下面求B个bootstrap样本的0.025和0.975分位数，从而得到95%的置信区间。
```{r}
bootstrap.res = bootstrap.litter(1000, 123)
q.res = apply(bootstrap.res, 2, function(x) quantile(x, c(0.025, 0.975)))
q.res
```

于是通过bootstrap求得的最小二乘回归的95%置信区间为$[0.4058261, 0.4231659]$，岭回归的95%置信区间为$[0.4043712, 0.4222348]$。而通过predict.lm求得的95%置信区间为$[0.4062582, 0.4243312]$，
```{r}
predict.lm(lm.litters, data.frame(lsize=10, bodywt = 7), interval = "confidence")
```

值得说明的是，predict.lm没有针对ridgelm的方法，故无法计算，只能比较最小二乘估计的bootstrap方法和predict.lm方法的置信区间。


# MDL Chapter 14 Worksheet B: Study of intima media



下载数据
```{r}
library(XLConnect)
tmp = tempfile(fileext = ".xls")
download.file(url = "http://biostatisticien.eu/springeR/Intima_Media_Thickness.xls", 
              destfile = tmp, mode = "wb")
connect =  loadWorkbook(tmp)
data = readWorksheet(connect, 1)
```
注意到每次tobacco取值为0（表明为非吸烟者）时，则packyear值为NA（表示每年香烟的盒数），所以很自然地可以将packyear的NA换成0。
```{r}
data$packyear[is.na(data$packyear)] <-0
```

并且计算BMI
```{r}
data = within(data, {
  BMI = weight/(height/100)^2
})
```

## Problem 14.1

```{r}
pairs(data)
```

从散点图矩阵可以看出，height和weight可能存在多重共线性，BMI和weight可能存在多重共线性，因为它们两两间有较大的线性关系。

## Problem 14.2

```{r}
lm.age <- lm(measure~AGE, data)
summary(lm.age)
```
measure和SPORT的回归模型为
```{r}
lm.sport <- lm(measure~SPORT, data)
summary(lm.sport)
```
measure和alcohol的回归模型为
```{r}
lm.alcohol <- lm(measure~alcohol, data)
summary(lm.alcohol)
```
measure和packyear的回归模型为
```{r}
lm.packyear <- lm(measure~packyear, data)
summary(lm.packyear)
```
measure 和BMI的回归模型为
```{r}
lm.BMI <- lm(measure~BMI, data)
summary(lm.BMI)
```

## Problem 14.3

  上问中p<0.25的变量有AGE、alcohol、packyear和BMI


```{r}
lm.age.packyear <- lm(measure~AGE*packyear, data)
summary(lm.age.packyear)
```
```{r}
lm.alcohol.packyear <- lm(measure~alcohol*packyear, data)
summary(lm.alcohol.packyear)
```
```{r}
lm.BMI.packyear <- lm(measure~BMI*packyear, data)
summary(lm.BMI.packyear)
```

## Problem 14.4

25%显著的单变量有AGE、alcohol、packyear和BMI，10%显著的交叉变量有alcohol\*packyear

则模型为
```{r}
lm.all <- lm(measure~AGE+alcohol*packyear+BMI, data)
summary(lm.all)
```

## Problem 14.5
由上述summary的结果可以看出，此时交叉项不再显著，则除掉交叉项为
```{r}
lm.all2 <- lm(measure~AGE+alcohol+packyear+BMI, data)
summary(lm.all2)
```

## Problem 14.6
由上述summary结果知alcohol和packyear不再显著，删掉alcohol有
```{r}
lm.all2.rm.alcohol <- lm(measure~AGE+packyear+BMI, data)
summary(lm.all2.rm.alcohol)
```

虽然此时packyear也不显著，但题目要求不能改变与tobacco有关的变量，及不能改变packyear的变量，故保留。

## Problem 14.7
最终模型是
$$
\text{measure} \sim \text{AGE} + \text{BMI} + \text{packyear}
$$
并且注意到，无论packyear的值为多少，measure总会随着AGE和BMI的增大而增大。


