---
title: "短学期作业五"
author: "汪利军 3140105707"
date: "July 10, 2017"
fontsize: 12pt
output: 
  pdf_document:
    includes:
      in_header: ../header_zh.tex
    latex_engine: xelatex
    number_sections: yes
    toc: yes
---

# MB 4.6

```{r}
y1 <- rnorm(51)
y <- y1[-1] + y1[-51]
acf(y1)
acf(y)
```


# MB 4.7

产生y的函数如下

```{r}
GenY <- function()
{
  y1 <- rnorm(51)
  y <- y1[-1] + y1[-51]
  return(y)
}
```

重复25次
```{r}
data <- sapply(1:25, function(i) GenY())
```

计算均值
```{r}
av = colMeans(data)
av
```

计算方差

```{r}
v = apply(data, 2, var)
v
```

# MB 4.9

## (a)

构造表格如下

```{r}
tab1 <- as.table(rbind(c(74, 43, 11), c(71, 38, 65)))
dimnames(tab1) <- list(reduction = c(">= 50%", "<50%"),
                       treatment = c("Acupuncture", "Sham acupuncture", "Waiting list"))
tab1
```

为检验不同的treatment对于reduction是否独立，我们采用卡方检验

```{r}
chisq.test(tab1)
```

由上述的p值（p-value << 0.05）可以看出，不同的治疗方案（treatment）与疗效（reduction）不独立。


## (b)

构造表格如下

```{r}
tab2 <- as.table(cbind(c(82, 17, 30), c(30, 26, 16)))
dimnames(tab2) <- list(guess = c("Chinese", "Other", "Don't know"),
                       treatment = c("Acupuncture", "Sham acupuncture"))
tab2
```

为检验病人的猜测与接受的treatment直接的独立性，采用卡方检验。

```{r}
chisq.test(tab2)
```

由上述结果的p值（p-value << 0.05），可以看出不同的治疗方案与病人的猜测是不独立的。

# MB 4.12

```{r}
admissions.A <- array(c(30,30,10,10,15,5,30,10),dim=c(2,2,2))
admissions.B <- array(c(30,30,20,10,10,5,20,25),dim=c(2,2,2))
## 从mantelhaen.test()的帮助文档中得到woolf函数
woolf <- function(x) {
  x <- x + 1 / 2
  k <- dim(x)[3]
  or <- apply(x, 3, function(x) (x[1,1]*x[2,2])/(x[1,2]*x[2,1]))
  w <-  apply(x, 3, function(x) 1 / sum(1 / x))
  1 - pchisq(sum(w * (log(or) - weighted.mean(log(or), w)) ^ 2), k - 1)
}
```

对于Table4.10A

```{r}
woolf(admissions.A)
```
表明p-value = 0.9696，表面不能拒绝原假设，也就是不同的类别（如性别，专业和录取情况）之间没有显著的差异。

对于Table4.10B

```{r}
woolf(admissions.B)
```
表面p-value = 0.043 < 0.05，表面在0.05的置信水平下拒绝原假设，也就是不同的类别（如性别，专业和录取情况）之间存在显著的差异。



下面进行Mantel–Haenzel检验，对于Table4.10A，

```{r}
mantelhaen.test(admissions.A)
```

由上述结果可以看出，因p-value = 1，所以不能拒绝原假设，也就是真实的比率等于1，这意味着不同的类别之间不存在差异；估计的common odds ratio = 1，且95\%的置信区间为$[0.4565826, 2.1901841]$

对于Table4.10B

```{r}
mantelhaen.test(admissions.B)
```

由上述结果可以看出，因p-value = 0.9053，所以不能拒绝原假设，也就是真实的比率等于1，这意味着不同的类别之间不存在差异；估计的common odds ratio = 0.9，且95\%的置信区间为$[0.448071, 1.807749]$

# MDL Chapter 13 Worksheet C: East German athletes 

## Problem 13.1

$$
H_0: \mu = \mu_0\qquad H_1: \mu>\mu_0
$$

则在$H_0$下，
$$
T = \sqrt n(\frac{\bar X-\mu_0}{\hat \sigma}) \sim t(n-1)
$$

采用t检验

```{r}
data = c(3.22, 3.07, 3.17, 2.91, 3.40, 3.58, 3.23, 3.11, 3.62)
t.test(data, mu = 3.1, alternative = "greater")
```

## Problem 13.2

由上述t检验结果可以看出，p值为0.04046<0.05，故在0.05的水平下拒绝原假设，也就是$\mu>3.1$，于是可以认定East German 运动员服用了performance-enhancing drugs。

# MDL Chapter 13 Worksheet C: Drinking and driving question

$$
H_0:\mu_1=\mu_2\qquad H_1:\mu_1\neq \mu_2
$$

在$H_0$下，
$$
T=\frac{\bar X_1-\bar X_2}{\hat\sigma\sqrt{1/n_1+1/n_2}}\sim t(n_1+n_2-2)
$$

其中
$$
\hat \sigma^2 = \frac{(n_1-1)\hat\sigma_1^2 + (n_2-1)\hat\sigma_2^2}{n_1+n_2-2}
$$

```{r}
before = c(57, 54, 62, 64, 71, 65, 70, 75, 68, 70, 77, 74, 80, 83)
after = c(55, 60, 68, 69, 70, 73, 74, 74, 75, 76, 78, 81, 90)
t.test(before, after)
```

由上述t检验结果可以看出，p值为0.3355>0.05，也就是不能拒绝原假设，故alcohol对reflexes没有效果。

# MDL Chapter 15 Worksheet B: Study of batteries

## Problem 15.1

存在两个因子，temperature和type of battery；temperature有3个层次，分别为$15^oC, 70^oC, 125^oC$；type of battery有三个层次，分别为Type I， Type II， Type III。响应变量为lifetime。

## Problem 15.2

令A，B都是含三个层次的因子，对于每个数据对$(i, j), i =1,2,3; j=1,2,3$，都观察了4次lifetime的值，并且假设
$$
Y_{ij}\sim {\cal N}(\mu_{ij}, \sigma^2)
$$

得到模型
$$
Y_{ijk}=\mu_{ij}+\varepsilon_{ijk}, \qquad \text{for}\; k = 1, 2, 3, 4; i = 1,2,3; j=1,2,3
$$

其中$\varepsilon_{ijk}$为独立同分布的随机变量，${\cal N}(0,\sigma^2)$

## Problem 15.3

构造数据集

```{r}
lifetime <- c(130, 155, 74, 180, 34, 40, 80, 75, 20, 70, 82, 58,
              150, 188, 159, 126, 136, 122, 106, 115, 25, 70, 58, 45,
              138, 110, 168, 160, 174, 120, 150, 139, 96, 104, 82, 60)
type <- gl(3, 12, 36, labels = paste0("Type ", 1:3))
temperature <- gl(3, 3, 36, labels = paste0(c(15, 70, 125), "C"))
battery <- data.frame(lifetime, type, temperature)
```

interaction 图象如下

```{r}
interaction.plot(type, temperature, lifetime)
interaction.plot(temperature, type, lifetime)
```

## Problem 15.4

参数估计为
```{r}
summary(lm(lifetime~type*temperature))
```

## Problem 15.5

ANOVA Table如下
```{r}
summary(aov(lifetime~type*temperature, data = battery))
```

## Problem 15.6

为进行相关性检验，我们采用卡方检验，对$Y_{ijk}, k=1,2,3,4$取均值来表示Type $i$，第$j$个温度的lifetime，从而构造列联表进行相关性检验

```{r}
lifetime2 <- array(lifetime, dim = c(4, 3, 3))
tab = margin.table(lifetime2, margin = c(3,2))/4
dimnames(tab) = list(type = c("Type 1", "Type 2", "Type 3"),
                     temperature = c("15", "70", "125"))
tab
```

进行卡方检验
```{r}
chisq.test(tab)
```

由上述p值可以看出，电池类型与温度之间不独立，也就是存在一定的相关性。
